臺灣高等法院交通事件裁定　　　　　　100年度交抗字第207號
抗　告　人
即受處分人　梁升銘
上列抗告人因違反道路交通管理處罰條例案件，不服臺灣臺北地
方法院交通法庭，中華民國100年1月21日所為裁定（99年度交聲
字第1964號），提起抗告，本院裁定如下：
    主  文
原裁定撤銷，發回臺灣臺北地方法院。
    理  由
一、原裁定意旨略以：本件受處分人梁升銘於民國99年9 月26日
    上午9時15分許，駕駛車號P2-0796號自用小客車行經桃園縣
    復興鄉台7 線31.5公里處，為警以手持式雷達測速儀測得受
    處分人以時速90公里速度行駛，於限速30公里之路段，超過
    規定之最高時速60公里，經桃園縣政府警察局大溪分局（下
    稱大溪分局）警員當場攔停掣單舉發，嗣受處分人提出申訴
    ，經原處分機關調查結果，仍認受處分人有上述違規行為，
    乃依道路交通管理處罰條例第43條第1項第2款、違反道路交
    通管理事件統一裁罰基準表，裁處受處分人新台幣（下同）
    8,000元罰鍰，並記違規點數3點，且應參加道路交通安全講
    習。受處分人不服聲明異議，原審經調查後，認受處分人於
    上開時、地有駕駛車輛超過最高時速60公里之違規事實，而
    裁定駁回其異議之聲明。
二、本件抗告意旨略以：本案舉發單位所使用雷達測速儀固經檢
    驗合格，尚在有效期間內，惟雷達測速儀精準度並無法達到
    100%，容有誤差存在，其檢定公差當速度小於150km/h ，不
    大於1km/h ，本案受處分人經舉發機關以雷達測速儀測得行
    車速度為90km/h，法定允許之檢定公差之誤差值不大於1 公
    里，故其實際行車時速可能範圍約在89公里至91公里間，是
    本件受處分人雖有超過規定最高速度行駛之違規行為，惟不
    能證明其有逾最高時速60公里以上云云。
三、經查：受處分人於99年9月26日上午9時15分許，駕駛車號P2
    -0796號自用小客車行經桃園縣復興鄉台7線31.5公里處，為
    警以手持式雷達測速儀測得受處分人於限速30公里路段，行
    車時速達90公里，超速60公里，經大溪分局警員當場攔停掣
    單舉發等情，為受處分人所不否認，固足認定受處分人駕車
    確有超速行駛之事實。惟受處分人迭次指稱雷達測速儀存有
    檢定公差，並提出雷達測速儀檢定技術規範為佐，而原審亦
    曾函請桃園縣政府警察局大溪分局說明該測速儀器於檢定時
    有無產生誤差值之情形，然該分局函覆內容似未對該測速儀
    器本身是否容有誤差值之存在提出說明，有原審100年1月4
    日北院木刑速99交聲1964字第1000000122號、該分局100年1
    月12日溪警分交字第100201399號函各1件附卷可稽（見原審
    卷第27、32-33 頁），惟此攸關受處分人當時是否確已逾最
    高時速60公里以上，而應依道路交通管理處罰條例第43條第
    1項第2款規定處罰，自有究明之必要，是抗告人執此指摘原
    裁定不當，為有理由，自應由本院將原裁定撤銷，發回原審
    法院詳予調查後更為適法之裁定。
四、據上論結，應依道路交通事件處理辦法第25條，刑事訴訟法
    第413條前段，裁定如主文。
中    華    民    國   100    年    3     月    9     日
                  刑事第二十二庭審判長法  官  郭雅美
                                      法  官  李麗珠
                                      法  官  洪于智
以上正本證明與原本無異。
不得再抗告。
                                      書記官  強梅芳
中    華    民    國   100    年    3     月    9     日